Config:
  Spec: ../pipespec.xml
  Variant: glegram-dev

Tests:

##  - "Is í Roinn an Taoisigh an roinn is tábhachtaí i Rialtas na {hÉire}£{hÉireann}." 
#  - "Is í Roinn an Taoisigh an roinn is tábhachtaí i Rialtas na hÉireann."
#  - "Is é Áras an Uachtaráin an teach is cáiliúla in Éirinn."
#  - "Is é Áras an Uachtaráin an {tí}£{teach} is cáiliúla in Éirinn."
#  - "Chuaigh na saighdiúirí isteach i mbialann na {hoifigigh}£{n-oifigeach}."
#  - "Parlaimint {an}£{na} {Eoraip}£{hEorpa}."
#  - "Tá tuarascáil á hullmhú freisin ag Parlaimint {an Eoraip}£{na hEorpa}."

 
# 2. When two nouns come together and there is the definite article between the nouns.
#  - "príomhoide {an scoil}£{na scoile}, lár {an pháirc}£{na páirce},"

#  - "Cumann {na Mná}£{na mBan}"
#  - "Amhrán {na Fianna}£{na bhFiann}"
#  - "Parlaimint {an Eoraip}£{na hEorpa}."
# Some of this rule works, but work needs to be done to get it to work for all situations,
# including when there are uppercase letters and where there are a combination of lower and uppercase letters,
# e.g., na mBan, an hEorpa, na nOifigeach (this is 100% correct and not an error).
# The grammar checker should be able to work with the variation of "na mban" and "na mBan".

#  - "Inniu a bhuailfidh an Stoirm Amy {talamh} na hÉireann, an {chéad} stoirm an séasúr seo atá ainmnithe. >
# Inniu a bhuailfidh an Stoirm Amy talún/talaimh na hÉireann, an chéad stoirm an séasúr seo atá ainmnithe."


  - "Tá teach cúirte i lár {an baile}£{an bhaile}."
  - "éadaí {an fear}£{an fhir}"
  - "Tá príomhoide {an scoil}£{na scoile} ag obair inniu."
  - "oifig {an post}£{an phoist}"
  - "Áras {an Uachtarán}£{an Uachtaráin}."
  - "oifig an {post}£{phoist}"
  - "siopa an {fuinneog}£{fhuinneoig}."
  - "Tá príomhoide {an scoil}£{na scoile} ann inniu."
  - "Tá doras {an carr}£{an chairr} ar oscailt."
  - "Tá doirse {na teach}£{na dteach} ar oscailt."
  - "Tá doirse {na tithe}£{na dteach} ar oscailt."
  - "Seomra {na fir}£{na bhfear}." 
  - "Seomra na {mná}£{mban}." # Problem: sg gen = pl com which is a problem
  - "Seomra na {fuinneoga}£{bhfuinneog}." 
  - "Amhrán na {fianna}£{bhfiann}."
  - "Bialann na {hoifigigh}£{n-oifigeach}"
#  - "Bialann na {hOifigigh}£{n-Oifigeach}" # Capitalisation over to Elaine
  
